【裁判字號】    94,交易,64
【裁判日期】    950119
【裁判案由】    過失致死等
【裁判全文】
臺灣花蓮地方法院刑事判決              94年度交易字第64號
公  訴  人  臺灣花蓮地方法院檢察署檢察官
被      告  甲○○
上列被告因過失致死等案件，經檢察官提起公訴（94年度偵字
第3918號），由本院合議庭裁定改依簡式審判程序審理，並判決
如下：
    主  文
甲○○服用酒類，不能安全駕駛動力交通工具而駕駛，處有期徒
刑貳月，如易科罰金，以參佰元折算壹日；又因過失致人於死，
處有期徒刑伍月，如易科罰金，以參佰元折算壹日。應執行有期
徒刑陸月，如易科罰金，以參佰元折算壹日。
    事  實
一、甲○○明知服用酒類後，將使駕駛車輛之注意力降低，反應
    能力趨緩，而危及其他用路人行車安全，且本應注意飲酒後
    吐氣所含酒精成份超過每公升0.25毫克以上者，不得駕車，
    竟於民國94年10月20日19時30分許，在宜蘭縣羅東鎮一帶，
    開始駕駛車號9E-3425號自小客車上路之時，即沿途飲用酒
    類至已達不能安全駕駛之程度，嗣於同日21時55分許，其駕
    駛上開自小客車沿花蓮縣台9號公路，由北往南行至該路南
    向187.3公里處之時，本應注意車前狀況，並隨時採取必要
    之安全措施，而依當時情形又無不能注意之情事，竟疏未注
    意及此，適有范經熊騎乘車號NY6-701號重型機車因不慎撞
    擊前方由林暉傑所騎乘之腳踏車，以致人車倒地，而范經熊
    本人仍倒臥於該處路段車道上之際，乃直接加以撞擊並碾壓
    而過，造成范經熊受有胸腔內出血等傷害，經立即送醫急救
    仍因傷重不治而死亡，此間經警方據報趕往現場處理，甲○
    ○在現場向前來處理之花蓮縣警察局新城分局警員坦承為車
    禍事件之肇事人，自首而接受裁判，且由警方對甲○○進行
    呼氣酒精濃度值測試之結果達每公升0.29毫克，始查悉上情
    。
二、案經花蓮縣警察局新城分局報告及臺灣花蓮地方法院檢察署
    檢察官據報相驗後自動檢舉偵查起訴。
    理  由
一、上開犯罪事實，業經被告甲○○於警詢、偵查中及本院審理
    時坦承不諱，核與目擊證人林暉傑、宋志義以及被害人生母
    之夫林松茂於警詢時及偵查中所指證之情節大致相符，並有
    有交通事故調查報告表（一）（二）、道路交通事故現場圖
    、現場照片、酒精濃度測試紀錄單、檢察官94年10月21日勘
    驗筆錄及刑法第一百八十五條之案件測試觀察紀錄表附卷可
    稽，且本件車禍被害人范經熊因此車禍而死亡一情，亦業據
    檢察官督同檢驗員相驗屬實，並製有相驗筆錄、相驗屍體證
    明書、驗斷書及相驗屍體照片在卷可憑。又按汽車行駛時，
    駕駛人應注意車前狀況，並隨時採取必要之安全措施；汽車
    駕駛人飲用酒類或其他類似物後其吐氣所含酒精濃度超過每
    公升0.25毫克，不得駕車，道路交通安全規則第94條第3項
    、第114條第2款分別定有明文，被告駕車自應注意上述道路
    交通安全之相關規定，而依當時情形，又無不能注意之情事
    ，竟沿途飲酒並駕車上路，且未注意車前狀況以致撞擊被害
    人范經熊並使之傷重死亡，是其對於本件車禍之發生顯有過
    失自明。再者，被害人范經熊確因本件車禍而死亡一節，亦
    有上開驗斷書、相驗屍體證明書及相驗照片可證，是以被告
    之過失行為與被害人死亡結果之間，亦具有相當因果關係。
    準此，則被告自白應與事實相符，是以本件事證明確，被告
    上開犯行堪以認定，應予依法論科。
三、核被告所為，係犯刑法第185條之3服用酒類不能安全駕駛動
    力交通工具而仍駕駛罪及第276條第1項之過失致人於死罪。
    其所犯上開服用酒類不能安全駕駛動力交通工具而駕駛罪，
    以及過失致人於死罪之間，犯意各別，行為互異，應予分論
    併罰之。又被告係酒醉駕車，因而發生車禍並致被害人范經
    熊死亡之結果，所犯過失致死罪之部分，應依道路交通管理
    處罰條第86條第1項規定加重其刑。另被告於本件駕車肇事
    之後，在有偵查犯罪職權之公務員發覺前，即向前往現場處
    理車禍之花蓮縣政府警察局新城分局員警林大翔表示係肇事
    人，並願意接受審判一情，有新城分局道路交通事故肇事人
    自首情形紀錄表1份附卷可參，應依刑法第62條前段有關自
    首之規定，減輕其刑，並依刑法第71條第1項規定，刑有加
    重及減輕者，先加後減之。爰審酌被告前未曾受有期徒刑以
    上刑之宣告，素行尚可，且於本件係酒後駕車肇事，致使被
    害人死亡，其過失程度非輕，復參酌被告事發後已與被害人
    家屬達成口頭和解，惟尚未確實依約給付，以及被告於事發
    後自始坦承犯行之犯後態度等一切情狀，分別量處如主文所
    示之刑並定應執行之刑，同時諭知易科罰金之折算標準。
四、末按「除被告所犯為死刑、無期徒刑、最輕本刑為3年以上
    有期徒刑之罪或高等法院管轄第一審案件者外，於前條第1
    項程序進行中，被告先就被訴事實為有罪之陳述時，審判長
    得告知被告簡式審判程序之旨，並聽取當事人、代理人、辯
    護人及輔佐人之意見後，裁定進行簡式審判程序。」刑事訴
    訟法第273條之1第1項定有明文。查本件被告所犯刑法第276
    條第1項及第185條之3等罪，其法定刑均非最輕本刑為3年以
    上有期徒刑之罪，且被告於本院95年1月5日準備程序進行中
    ，復就被訴之事實為有罪之陳述，經告知被告簡式審判程序
    之旨，被告及公訴人對於本件改依簡式審判程序審理均表示
    同意，是本院即依前揭刑事訴訟法規定，裁定本件進行簡式
    審判程序，附此敘明。
據上論斷，應依刑事訴訟法第273條之1第1項、第299條第1項前
段，刑法第276條第1項、第185條之3、第62條前段、第51條第5
款、第41條第2項，道路交通管理處罰條第86條第1項，罰金罰鍰
提高標準條例第1條前段、第2條，判決如主文。
本案經檢察官李殷財到庭執行職務。
中    華    民    國    95    年    1     月  19    日
                    臺灣花蓮地方法院刑事第三庭
                                法  官  楊仲農
上列正本證明與原本無異。
如對本判決不服，應於送達後10日內，向本院提出上訴狀（應抄
附繕本）告訴人或被害人如對於本判決不服者，應具備理由請求
檢察官上訴，其上訴期間之計算係以檢察官收受判決正本之日期
為準。
                                書記官
中    華    民    國    95    年    1     月  19    日
附錄本判決論罪之法律條文：
刑法第一百八十五條之三：
服用毒品、麻醉藥品、酒類或其他相類之物，不能安全駕駛動力
交通工具而駕駛者，處一年以下有期徒刑、拘役或三萬元以下罰
金。
刑法第第二百七十六條第一項：
(過失致死罪)因過失致人於死者，處二年以下有期徒刑、拘役或
二元以下罰金。


司法院資訊處製作；財團法人民間司法改革基金會備份。
